臺灣高等法院高雄分院刑事裁定　　　　　 96年度抗字第263號
　　抗告人　即
　　受　刑　人　甲○○
　　　　　　　　　　　　（現於臺灣屏東監獄執行中）
上列抗告人因偽造文書案件，聲請減刑案件，不服臺灣屏東地方
法院中華民國96年7 月24日裁定（96年度聲減字第801 號），提
起抗告，本院裁定如下：
    主  文
抗告駁回。
    理  由
一、本件抗告意旨略以：抗告人甲○○所犯(一)偽造文書罪，係一
    行為觸犯數罪名，從一重處斷；(二)又抗告人前後多次連續犯
    罪，所犯之刑法第339 條第1 項詐欺罪與行使偽造文書罪，
    有方法、結果之牽連犯關係，依法應判處偽造文書罪，其詐
    欺罪不另論罪，故抗告人所犯之詐欺罪已被吸收，不另論罪
    ，為何被告所犯之偽造文書罪判處有期徒刑2 年，不合減刑
    條件，何況被告所犯偽造文書犯行多於詐欺犯行，且詐欺罪
    已被偽造文書罪所吸收，故原裁定認定該部分不合減刑條件
    ，顯有違憲法鎖定之比例原則，為此提起抗告，請求撤銷原
    裁定，請求重新裁定准予減刑云云。
二、經查：抗告人所犯原裁定附表編號1 部分之偽造文書罪，經
    判處有期徒刑2 年確定，該部分抗告人係連續犯刑法第349
    條第1 項之收受贓物罪、第216 條、第220 條第1 項、第21
    0 條之行使偽造準私文書罪、第214 條之使公務員登載不實
    罪、第339 條第1 項之詐欺取財罪，抗告人所犯上開數罪間
    ，有方法、結果之牽連關係，從一重之行使偽造準私文書處
    斷，雖偽造文書罪不在中華民國96年罪犯減刑條例第3 條第
    1 項所列宣告刑逾有期徒刑1 年6 月不得減刑之限制，但依
    據「法院辦理96年罪犯減刑條例應行注意事項」第10點規定
    ：「裁判上一罪，如其中一罪為本條例第3 條所定不得不予
    減刑之罪，則其據以處罰之他罪雖非同條例列舉之罪名，亦
    應不予減刑（參考司法院院解字第3454號、第3661號解釋）
    ，且查中華民國96年罪犯減刑條例第3 條第1 項第15款將刑
    法第339 條列入該規定，故依上開「法院辦理96年罪犯減刑
    條例應行注意事項」第10點規定，抗告人所犯原裁定附表編
    號1 偽造文書有期徒刑2 年部分，依法自不得予以減刑，原
    裁定就此部分不予減刑，而與減刑部分（有期徒刑3 月，減
    為有期徒刑1 月又15日）定應執行刑為有期徒刑2 年，經核
    並無違誤。本件抗告意旨，指摘原裁定不當，並無理由，應
    予駁回。
三、據上論結，應依刑事訴訟法第412 條，裁定如主文。
中　　華　　民　　國　　96　　年　　9 　　月　　7 　　日
                  刑事第二庭  審判長法  官  林正雄
                                    法  官  陳啟造
                                    法  官  黃壽燕
以上正本證明與原本無異。
如不服本裁定應於送達後5 日內向本院提出抗告狀。
中　　華　　民　　國　　96　　年　　9 　　月　　7 　　日
                                    書記官  梁雅華
